Inventaris van het archief van prof.mr. J. Offerhaus (1892-1966) over de jaren 1919-1966
Nationaal Archief, Den Haag
J. Offerhaus [levensjaren 1892-1966]
Offerhaus
1919-1966
C27052
4.00 meter; 247 inventarisnummers.
Normale geschreven, getypte en gedrukte documenten, geen bijzondere handschriften.
Nationaal Archief, Den Haag
prof.mr. J. Offerhaus
Het archief van prof.mr. J. Offerhaus over de periode 1919-1966 bevat stukken die gerelateerd aan zijn werkzaamheden op het terrein van het (internationale) privaatrecht in algemene zin. Meer in het bijzonder gesproken zijn er archiefbescheiden aanwezig betreffende zijn lidmaat- en voorzitterschap voor de Staatscommissie Internationaal Privaatrecht (1933-1945), zijn betrokkenheid bij internationale conferenties op diverse rechtsgebieden zoals vennootschapsrecht, handelsrecht, zeerecht en familierecht, alsmede arbitrages in het verzekeringsrecht en juridische adviezen. Voorts zijn er bijdragen van zijn hand voor de wetenschap en voor juridische verenigingen opgenomen in het archief.
Archiefvorming
Geschiedenis van de archiefvormer
Offerhaus, Johannes, jurist (Assen 23-8-1892 - Siena (It.) 22-9-1966). Zoon van Leonardus Offerhaus, vicepresident van de Arrondissementsrechtbank te Amsterdam, en Henriette Julie Dumont. Gehuwd op 11-5-1922 met Louise Theodora Reijnvaan. Uit dit huwelijk werden 1 dochter en 2 zoons geboren.
Deze telg uit een geslacht van predikanten, notarissen, officieren, belastingambtenaren en een aantal hoogleraren studeerde rechten aan de Universiteit van Amsterdam; daar promoveerde hij cum laude in 1918 op een proefschrift over Nederlandsch Internationaal Bewijsrecht. Daarna oefende hij korte tijd te Amsterdam, langdurig te Rotterdam (1921-1945) de advocatuur uit en werd expert in het assurantie- en zeerecht. Tevens bekleedde hij belangrijke nevenfuncties. Zo was hij vanaf 1933 lid (voorzitter van 1952-1965) van de Staatscommissie tot voorbereiding van de te nemen maatregelen ter bevordering der codificatie van het internationaal privaatrecht. In 1924 en 1938 bracht hij preadviezen uit voor de Nederlandse Juristenvereniging, waarvan hij van 1938 tot 1946 en van 1960 tot 1964 bestuurslid (in 1964: voorzitter) was. Hechtere band met de wetenschap bleef niet uit: in 1941 kwam de benoeming tot buitengewoon hoogleraar in het burgerlijk en handelsrecht en het faillissementsrecht aan de Economische Faculteit van de Amsterdamse Universiteit (tot 1943). Daarop volgde in 1945 het gewoon hoogleraarschap in het handels- en faillissementsrecht en het internationaal privaatrecht aan de faculteit der rechtsgeleerdheid van dezelfde universiteit. Eerst toen kwamen Offerhaus' capaciteiten tot volle ontplooiing, met name op het terrein van het internationaal privaatrecht (IPR). Hoewel het zee- en het verzekeringsrecht zijn belangstelling bleven genieten, legde hij het zwaartepunt zowel van zijn wetenschappelijk werk als van zijn organisatorische arbeid in de bevordering van de gerechtigheid door de dienst aan het IPR. Tot het schrijven van een magnum opus kwam hij niet, wel tot vele kortere publikaties. Bovenal echter lag zijn verdienste in de voorbereiding en organisatie van de zittingen van de Haagse Conferentie voor het IPR. Met Gutzwiller en Julliot de la Morandière wekte hij de Conferentie na de Tweede Wereldoorlog tot nieuw leven. In 1951, 1956, 1960 en 1964 presideerde hij de 7de tot en met 10de bijeenkomst, waarop de teksten van 14 internationale verdragen tot stand kwamen. Hoge binnen- en buitenlandse onderscheidingen vielen hem deswege ten deel. De Vrije Universiteit te Brussel (1962) en de Universiteit van Bern (1963) verleenden hem eredoctoraten. Ook zijn eenmalig rechterschap ad hoc in het Internationaal Hof van Justitie (1958) getuigde van zijn ongewoon gezag in de internationale gemeenschap. Daarnaast bleef Offerhaus actief op andere, vanouds hem vertrouwde, terreinen. Zo was hij van 1946 tot 1958 voorzitter van de Raad voor de Scheepvaart, het college dat het tuchtrecht voor de koopvaardij uitoefent, en trad hij van 1947 tot 1955 meermalen op als voorzitter van de Nederlandse delegatie op de bijeenkomsten van het Comité Maritime International. De in 1962 door oud-studenten opgerichte: Studiekring 'Prof. Mr. J. Offerhaus' bevordert de mondelinge en schriftelijke gedachtewisseling over handelsrecht en IPR.
P.L. Nève, 'Offerhaus, Johannes (1892-1966)', in: Biografisch Woordenboek van Nederland.
Geschiedenis van het archiefbeheer
Het archief is afkomstig van het T.M.C. Asser Instituut in Den Haag, dat tot in de jaren '70 van de vorige eeuw een bescheiden verzameling archivalia had van pioniers van Nederlandse juristen inzake het internationaal privaatrecht.
Het archief is de neerslag van de werkzaamheden van Offerhaus als advocaat in Amsterdam en Rotterdam, maar vooral van zijn studies en zijn nevenactiviteiten die in belang gingen toenemen. Er is maar één pleitdossier aangetroffen, de overige stukken hebben betrekking op adviezen of voluntaire jurisdictie. Offerhaus zat na de oorlog in tal van arbitragecommissies. Hij vormde van al zijn zaken dossiers, en dat gebeurde ook toen hij definitief werkzaam werd als hoogleraar in Amsterdam en als adviseur bij het ministerie van Buitenlandse Zaken. Van zijn adviezen en arbitrage-uitspraken maakte hij series. Deze series en veel dossiers werden later door het T.M.C. Asser Instituut voor een deel van lijsten voorzien, terwijl op de dossieromslagen onderwerpsbenamingen werden aangebracht.
De verwerving van het archief
De acquisitie van het familiearchief Asser door het Algemeen Rijksarchief, waarvan in 1975 een inventaris werd voltooid is aanleiding geweest om het archief van prof. mr. J. Offerhaus eveneens naar het Algemeen Rijksarchief over te brengen. Het archief werd in de jaren 1977 tot 1986 overgedragen, samen met archivalia van Carel Daniel Asser (1866-1939).
De verwerving van het archief
Het archief is door schenking verworven.
Inhoud en structuur van het archief
2.21
Aanwijzingen voor de gebruiker
Openbaarheidsbeperkingen
Volledig openbaar.
Materiële beperkingen
Aanvraaginstructie
Openbare archiefstukken kunnen online worden aangevraagd en gereserveerd. U kunt dit ook via de terminals in de studiezaal van het Nationaal Archief doen. Om te kunnen reserveren dient u de volgende stappen te volgen:
U maakt een profiel aan op www.gahetna.nl, en logt vervolgens in
Via de archiefinventaris (alleen de beschrijvingen met rode nummers) selecteert u het gewenste archiefstuk door op de knop 'Reserveren' te klikken
In het volgende scherm geeft u aan op welke dag u het archiefstuk wilt inzien
Indien u zich bevindt in de studiezaal en een tafelnummer heeft ontvangen kunt u dit nummer vermelden. Als u geen tafelnummer heeft kunt u tafelnummer 777 laten staan
Vervolgens bevestigt u uw reservering door deze te versturen.
Verwant materiaal
Beschikbaarheid van kopieën
Afgescheiden archiefmateriaal
Archiefstukken en documentatie over J. Offerhaus bevinden zich in het familiearchief Offerhaus (archiefinventaris 2.21.235, inv.nr. 15).
Verwante archieven
Familiearchief Asser (archiefinventaris 2.21.014).
Beschrijving van de series en archiefbestanddelen
- Werkzaamheden voor de overheid, A
  - Lid en voorzitter van de Staatscommissie voor Internationaal Privaatrecht, A.1
    - Algemeen, A.1.1
      - Stukken betreffende zijn benoeming tot lid en voorzitter van de staatscommissie, met informele correspondentie over het overlijden en de verhindering van commissieleden bij conferenties en delegaties, en ledenlijsten., 1933-1963; 213; 1 omslag
      - Stukken betreffende de viering van het zestigjarig bestaan van de staatscommissie., 1956-1957; 1; 1 omslag
      - Notulen van vergaderingen van de commissie., 1956-1966; 2-3; 2 pakken
        - 1956-1968, 2; 1 pak
        - 1961-1966, 3; 1 pak
      - Stukken betreffende de werkzaamheden van de subcommissie Echtscheiding of 262 BW., 1961-1966; 4; 1 omslag
      - Stukken betreffende de subcommissie Opzegging oude Verdragen., 1963-1966; 5; 1 omslag
      - "Lopende correspondentie", gevoerd tijdens de 77e tot 81e vergadering van de staatscommissie, 1965-1966; 6; 1 omslag
        Dit dossier werd afgesloten door zijn overlijden.
    - Internationale conferenties en verdragen., A.1.2
      - Stukken betreffende adviezen over internationale verdragen inzake de verkoop van roerende goederen., 1935-1964; 7; 1 omslag
      - Nota van L.A. Nypels, opgesteld voor de staatscommissie, over de konsekwenties van prijsvoorschriften en distributieregelen voor conventies inzake internationale koop en schuldstatuten., 1947; 8; 1 stuk
      - Nota's van de staatscommissie en de Hoge Raad, houdende adviezen inzake het wetsontwerp inzake enige regels van internationaal privaatrecht., 1948; 9; 1 omslag
      - Ingekomen nota's, houdende mededelingen over hetgeen er is gebeurd met oude verdragen van internationaal privaatrecht., 1951; 10; 2 stukken
      - Stukken betreffende het ontwerpverdrag inzake de tenuitvoerlegging van vonnissen inzake alimentatieverplichtingen jegens kinderen., 1955-1962; 11; 1 omslag
      - Stukken betreffende een advies van de staatscommissie over een questionnaire van het Permanent Bureau inzake de eindakte van de achtste zitting van de internationale conferentie inzake het familierecht., 1956-1957; 12; 1 omslag
      - Stukken betreffende een advies van de staatscommissie inzake een nota aan de nationale organen over de opstelling van modelwetten van internationaal privaatrecht in plaats van verdragen., 1956-1958; 13; 1 omslag
      - Stukken betreffende adviezen van de staatscommissie inzake het verdrag inzake de erkenning van de rechtspersoonlijkheid van vreemde vennootschappen., 1956-1961; 14; 1 omslag
      - Stukken betreffende de uitvoering van internationale verdragen inzake de legalisatie van buitenlandse vonnissen en de oprichting van een subcommissie Legalisatie in de staatscommissie., 1956-1963; 15; 1 pak
      - Stukken betreffende adviezen van de staatscommissie naar aanleiding van vraagstukken over verdragen inzake het "for contractuel"., 1958-1960; 16; 1 omslag
      - Ingekomen brief van M.H. van Hoogstraten, begeleidende stukken van G. Droz, secretaris van het Permanent Bureau over de Nederlandse interpretatie van het Verdrag van Rome inzake het internationaal vennootschapsrecht., 1959; 17; 1 omslag
      - Stukken betreffende adviezen van de commissie over het verdrag inzake de vorm van testamentaire beschikkingen., 1960-1962; 18; 1 omslag
      - Correspondentie naar aanleiding van een aan de staatscommissie gevraagd advies inzake de Conventie met betrekking tot de bescherming van minderjarige kinderen., 1961; 19; 3 stukken
      - Stukken betreffende een advies van de staatscommissie inzake een Oostenrijks verzoek om inlichtingen over de toepassing van het verdrag inzake alimentatieverplichtingen jegens kinderen door Nederland., 1964-1966; 20; 1 omslag
      - Stukken betreffende adviezen inzake de toepassing van het verdrag inzake een wet met betrekking tot het uniform kooprecht van roerende goederen en daartoe uitgebrachte preadviezen aan de Vereeniging "Handelsrecht"., 1964-1966; 21; 1 omslag
      - Correspondentie van Staatscommissie met mr. M.H. van Hoogstraten, secretaris-generaal van het Permanent Bureau over bescherming van personen tegen onrechtmatige daden., 1966; 22; 1 omslag
      - Stukken van de staatscommissie naar aanleiding van een vragenlijst voor de internationale conferentie inzake speciale competentiegevallen Gestencild., 1966; 23; 1 omslag
    - Bilaterale, Benelux- en Europese verdragen, A.1.3
      - Stukken betreffende een advies van de Staatscommissie voor Internationaal Privaatrecht inzake het verdrag van 1927 inzake buitenlandse scheidsrechterlijke uitspraken., 1927-1928; 214; 1 omslag
      - Stukken betreffende verdragen met Italië inzake de wederzijdse uitvoering van rechterlijke vonnissen., 1951-1960; 24; 1 omslag
      - Stukken betreffende adviezen van de staatscommissie inzake verdragen voor de eenmaking van het Beneluxrecht., 1955-1961; 25; 1 omslag
      - Stukken betreffende de toetreding van Nederland en Engeland tot het verdrag tot regeling van conflicten tussen de nationale wet en de wet van de woonplaats ("Renvoi-tractaat" of "Domicile-Bill")., 1957-1961; 26; 1 omslag
      - Stukken betreffende door de commissie in te dienen voorstellen over de te sluiten verdragen inzake de voogdij zoals geregeld aan de hand van conferenties van het Internationaal Privaatrecht., 1958-1964; 215; 1 pak
      - Stukken betreffende beraadslagingen van de Werkgroep eenvormige wet vande Staatscommissie over aanpassing van het Beneluxverdrag aan de verdragen van het internationaal privaatrecht, in het kader van het desbetreffende Beneluxverdrag van 1951., 1958-1964; 27; 1 omslag
      - Ingekomen stukken van de Raadgevende interparlementaire Beneluxraad en de Benelux Economische Unie over de eenvormige wetgeving inzake het internationaal privaatrecht., 1958-1966; 28; 1 pak
      - Stukken betreffende adviezen van de commissie inzake Europese verdragen over de wederzijdse erkenning en tenuitvoerlegging van rechterlijke beslissingen in civiele zaken en de verenigbaarheid van deze Europese voorstellen met de internationale conferentie., 1959-1961; 29; 1 omslag
      - Stukken betreffende een advies van de staatscommissie over een verdrag met de Duitse Bondsrepubliek over de wederzijdse erkenning en tenuitvoerlegging van rechterlijke vonnissen., 1961-1962; 30; 1 omslag
      - Stukken betreffende adviezen over de reglementering van het wegvervoer in de Benelux., 1963; 31; 1 omslag
      - Stukken betreffende de vergelijking van de Eenvormige Wet van de Benelux met de wetgeving inzake het internationaal privaatrecht in andere landen., 1965; 32; 1 omslag
    - Overige aangelegenheden, A.1.4
      - Ingekomen brief van prof. mr. E.M. Meijers houdende bedenkingen over het onderwerp alimentatie van minderjarigen in het internationaal privaatrecht, met gestencild afschrift., 1947 oktober 29; 33; 2 stukken
      - Stukken betreffende een colloquium over de unificatie van vreemd recht in Barcelona en voorstellen tot de oprichting van een documentatiecentrum., 1955-1959; 34; 1 omslag
      - Stukken betreffende adviezen van de staatscommissie over een mémoire van de Union Internationale des Huissiers over de betekenis van inrternationale rechterlijke akten, met documentatie., 1958-1963; 35; 1 omslag
  - Nederlandse gedelegeerde bij conferenties voor internationaal privaatrecht, A.2
    - Algemene en organisatorische aangelegen, A.2.1
      - Interne correspondentie van de Nederlandse delegatie bij de zevende conferentie., 1951; 36; 1 omslag
      - Door Offerhaus gevormde algemene lijst van protocollaire gegevens betreffende zittingen van de Haagse conferenties inzake het Internationaal Privaatrecht, met lijst., 1951-1960; 216; 1 omslag
      - Stukken betreffende de vaststelling van het Statuut van de Conferentie van Internationaal Privaatrecht en de toetreding van Noorwegen., 1953-1955; 37; 1 omslag
      - Stukken betreffende de aanvaarding van het statuut van de Conferentie van het Internationaal Privaatrecht door Groot Brittannië en de Verenigde Staten., 1953-1955; 219; 1 omslag
      - Stukken betreffende beraadslagingen over de toelating van de Verenigde Staten en Canada tot de conferenties van internationaal privaatrecht., 1953-1956; 38; 1 omslag
      - Officieuze correspondentie van Offerhaus., 1953-1965; 39-42; 4 omslagen
        - Algemeen., 39
        - Gedurende de achtste zitting van de 1e conferentie., 40
        - Gedurende de negende zitting van de 1e conferentie., 41
        - Gedurende de zevende zitting van de 1e conferentie., 42
      - Stukken betreffende de vaststelling van het reglement van de conferentie., 1955-1957; 43; 1 omslag
      - Stukken betreffende de benoeming van secretarissen bij het Permanent Bureau., 1955-1957; 44; 1 omslag
      - Stukken betreffende de samenstelling en reglementering van de Raad van diplomatieke vertegenwoordigingen, haar bijeenkomsten, haar budgettering en financiële verantwoording., 1955-1964; 45; 1 pak
      - Interne correspondentie van de Nederlandse delegatie bij achtste zitting van de conferentie., 1956; 46; 1 omslag
      - Stukken betreffende de bijwoning van Offerhaus als gedelegeerde van de Haagse conferentie van het Internationaal Privaatrecht van de algemene vergadering van de Commission Internationale de l'Etat Civil., 1956-1962; 47; 1 omslag
      - Stukken betreffende reizen van Offerhaus als secretaris van het Permanent Bureau en de daarbij gevoerde besprekingen, met inhoudsopgave van de nota's en gevoerde correspondentie., 1958-1964; 48; 1 omslag
      - Stukken betreffende de vaststelling van overeenkomsten inzake diplomatieke onschendbaarheid van diplomatieke vertegenwoordigingen in de conferentie., 1959-1962; 49; 1 omslag
      - Ingekomen stukken bij de Nederlandse delegatie voor de negende zitting van de conferentie., 1960; 50; 1 omslag
      - Stukken betreffende verzoeken om de slotakten van de negende zitting van de conferentie in het Engels te mogen ondertekenen en de vaststelling van Engelse verdragteksten., 1960-1961; 51; 1 omslag
      - Stukken betreffende berichten inzake de toetreding van diverse landen tot de overeenkomsten, gesloten tijdens de conferentie., 1961-1966; 52; 1 omslag
      - Ingekomen voorbereidende documenten voor de tiende zitting van de conferentie., 1964; 53; 1 omslag
      - Verslag van de openingszitting van de Tiende zitting van de Conferentie van Internationaal Privaatrecht, met wijzigingen. Gestencild., 1964 oktober; 217; 1 stuk
      - Stukken betreffende de tiende zitting van de conferentie., 1964-1966; 54; 1 omslag
      - Stukken betreffende de benoeming van de Nederlandse ministeries van Justitie en Buitenlandse Zaken tot Nationaal Orgaan van de conferenties., 1965; 55; 1 omslag
    - Overleg inzake de eenmaking van het recht, A.2.2
      - Stukken betreffende een advies van de staatscommissie over een ontwerpverdrag tot eenmaking van regels voor hulpverlening door vliegtuigen in zee., 1936; 218; 1 omslag
      - Officieuze correspondentie en aantekeningen betreffende de mogelijkheid tot internationale afspraken inzake de eigendomsoverdracht., 1951-1956; 56; 1 omslag
      - Correspondentie met de Amerikaanse hoogleraar K.H. Nadelmann over de erkenning en executie van buitenlandse vonnissen en akten, met bijlagen., 1954-1964; 57; 1 omslag
      - Stukken betreffende de totstandkoming van het Beneluxverdrag inzake internationaal privaatrecht., 1955-1961.; 221; 1 pak
      - Stukken betreffende lezingen en artikelen over zijn werk inzake de eenwording van het internationaal privaatrecht., 1956, 1964; 222; 1 omslag
      - Stukken betreffende internationale verdragen over internationale koop., Stukken betreffende adviezen van de 1e Staatscommissie voor Internationaal Privaatrecht aan het ministerie van Justitie.; 1956-1966; 58; 3 omslagen
      - Documenten inzake tegenstrijdige wetten over de vorm van testamenten, opgesteld voor zittingen van de conferentie, met correspondentie., 1957-1961; 59; 1 omslag
      - Ingekomen memoranda van het Permanent Bureau van de Conferentie van Internationaal Privaatrecht inzake de legalisatie van buitenlandse notariële akten., 1958; 60; 1 omslag
      - Stukken betreffende een voorontwerp van een wijziging van het internationale verdrag inzake voogdij., 1958-1963; 61; 1 omslag
      - Stukken betreffende de opstelling van een verdrag inzake de verkoop van roerende goederen in overeenstemming van de 9e zitting van de Conferentie van het Internationaal Privaatrecht., 1961-1962; 220; 1 pak
      - Stukken betreffende Offerhaus als voorzitter van de subcommissie, later speciale commissie inzake de erkenning en uitvoering van buitenlandse vonnissen van het Permanent Bureau., 1961-1962; 62; 1 pak
      - Rapporten van het Permanent Bureau over de wederzijdse erkenning van vonnissen over personen- en erfrecht., 1962-1964.; 63; 1 omslag
      - Stukken betreffende de werkzaamheden van de subcommissie inzake het internationale Forum voor contracten ("For contractuel") van het Permanent Bureau., 1963; 64; 1 pak
      - Ingekomen notulen van de speciale commissie inzake de erkenning en uitvoering van buitenlandse akten ter voorbereiding van conferenties., 1964; 65; 1 pak
      - Ingekomen stukken van commissie III van de tiende zitting van de conferentie voor internationaal privaatrecht., 1964 oktober; 66; 1 pak
      - Stukken betreffende een voorontwerp van een conventie over de wederzijdse erkenning van echtscheidingsvonnissen., 1964-1965; 67; 1 omslag
  - Overige werkzaamheden, A.3
    - Stukken betreffende zijn lidmaatschap van de Commissie voor de Verzekeringsmaatschappijen (Verordeningsblad 213/1940)., 1940-1945; 68; 1 omslag
    - Briefwisseling van Offerhaus met R.P. Cleveringa over een internationaal gerechtshof voor zee- en luchtvaart., 1948-1953; 69; 1 omslag
    - Stukken betreffende de internationale diplomatieke zeerechtconferentie in Brussel., 1952-1953; 70; 1 omslag
    - Stukken betreffende de opstelling en uitwerking van een conventie over de verantwoordelijkheid van vervoerders ter zee ten aanzien van hun passagiers en bagage, opgesteld door de conferenties van het Comité Maritime International en adviezen van Offerhaus daarover aan Nederlandse instellingen., 1952-1957; 71; 1 pak
    - Stukken betreffende een advies van Offerhaus aan de Commissie van Advies ex artikel 2 Wet Assurantiebemiddeling over de territoriale werking van deze wet., 1955-1956; 72; 1 omslag
    - Stukken betreffende het optreden van Offerhaus als rechter in een proces voor het Internationaal Gerechtshof tussen Nederland en Zweden over de toepassing van de conventie van 1902 inzake de voogdij over Johannes Boll., 1958; 73; 1 omslag
- Werkzaamheden als advocaat, B
  - Vertegenwoordiging voor de rechtbank, B.1
    - Stukken betreffende het optreden van Offerhaus als advocaat voor de Imperial Continental Gas Association tegen vorderingen van weduwenpensioenen door inwoners van Vlissingen., 1937-1938; 74; 1 omslag
  - Arbitrages, B.2
    - Abritrage-uitspraken van commissies, waarin Offerhaus zitting heeft gehad, met lijsten., 1923-1965; 223-226; 4 pakken
      - 1923-1938, 223
      - 1939-1946, 224
      - 1947-1950, 225
      - 1951-1965, 226
    - Processtukken behorende bij een arbitrage in een geschil tussen de n.v. Fuhrmann & Co en diverse verzekeraars inzake de vergoeding van molestschade. Gestencild., 1946; 75; 1 omslag
    - Stukken betreffende het geschil van de gebroeders Flegenheimer (U.S.A.) tegen suikerfabrikanten in Brussel en Padua inzake geschillen over syndicaatsovereenkomsten., 1947-1951; 76; 1 omslag
    - Stukken betreffende het geschil van de Koninklijke Nederlandsche Stoomboot-Maatschappij n.v. tegen de Stoomvaartmaatschappij "Oostzee" n.v. over de verhaling van schade aan goederen door brand op het s.s. "Rossum"., 1949-1954.; 77; 1 omslag
    - Stukken betreffende het geschil van Johan George Manger tegen Cornelis Witteveen over conflicten bij de ontbinding van een vennootschapscontract., 1950-1954; 78; 1 omslag
    - Stukken betreffende een bindend advies aan D. Hudig en Co, verzekeraars, inzake hun verplichtingen tot vergoeding van schade aan baggermachines van de Gebrs. van Buren., 1952-1953; 79; 1 omslag
    - Stukken betreffende een bindend advies aan De Nederlanden van 1845-Fatum inzake de verplichting tot vergoeding van schade aan verzekerden als gevolg van de stormramp., 1953; 80; 1 omslag
    - Ingekomen stukken van mr. C.P. Kalff over de arbitrage inzake een geschil tussen de Koninklijke Hollandsche Lloyd en Zeevaart n.v. te Rotterdam over het wederzijds verhaal van door Argentinië gevorderde schade op lading van het ss. Arundo., 1953; 81; 1 omslag